【裁判字號】    97,易,702
【裁判日期】    970819
【裁判案由】    竊盜
【裁判全文】
臺灣屏東地方法院刑事判決               97年度易字第702號
公  訴  人  臺灣屏東地方法院檢察署檢察官
被      告  丙○○
上列被告因竊盜案件，經檢察官提起公訴（97年度偵字第2929號
），被告於準備程序中就被訴事實為有罪之陳述，經本院裁定改
以簡式審判程序審理，判決如下：
    主  文
黃文澧共同竊盜，累犯，處有期徒刑伍月；又共同竊盜，累犯，
處有期徒刑伍月。應執行有期徒刑玖月。
    事  實
一、黃文澧於民國93年間因搶奪案件，經臺灣高雄地方法院以93
    年度簡字第1338號判處有期徒刑6 月，緩刑2 年確定；又於
    同年間因施用毒品案件，經本院以93年度簡上字第126 號判
    處有期徒刑6 月確定；再於同年間因竊盜案件，經臺灣高等
    法院高雄分院以93年度上訴字第1334號判處有期徒刑1 年2
    月確定；上開搶奪罪，嗣經臺灣高雄地方法院以94年度撤緩
    字第27號裁定撤銷緩刑宣告，與上開所犯數罪再經臺灣高等
    法院高雄分院以94年度聲字第77號裁定應執行有期徒刑2 年
    2 月確定；黃文澧遂於94年3 月10日入監執行，嗣於95年6
    月14日因縮短刑期假釋出監，並付保護管束，迨於96年3 月
    3 日保護管束期滿，假釋未經撤銷以執行完畢論。
二、詎黃文澧仍不知悔改，意圖為自己所有先後與真實姓名年籍
    不詳綽號「阿文」及「阿家」之成年男子，本於竊盜之犯意
    聯絡，先於97年4 月4 日3 時32分許，與「阿文」至屏東市
    ○○街7-12號「7-11統一超商」，推由黃文澧進入店內趁店
    員蘇峰立未注意之際，徒手竊取收銀台抽屜內現金新臺幣（
    下同）8,900 元及行動電話易付卡11張（價值約5,200 元）
    等財物，得手後隨即與在外把風及接應之「阿文」共乘車號
    不詳之機車逃逸，並將變賣所得及竊得現金花用殆盡；後又
    於同年4 月4 日4 時30分許，與「阿家」至屏東市○○路○
    段252 號「萊爾富超商」，「阿家」進入超商內佯裝購物，
    黃文澧則佯裝遭人追打而蹲在收銀台邊以分散店員陳俊廷之
    注意力，由「阿家」下手竊取收銀台抽屜內易付卡28張（價
    值約12,800元），得手後，並將變賣所得花用殆盡。嗣經蘇
    峰立、陳俊廷報警後循線查獲。
三、案經屏東縣警察局屏東分局報告臺灣屏東地方法院檢察署檢
    察官偵查起訴。
    理  由
一、本案被告黃文澧所犯為死刑、無期徒刑或最輕本刑為3 年以
    上有期徒刑以外之罪，其於準備程序中就被訴事實為有罪之
    陳述，經法官告知簡式審判程序之旨，並聽取公訴人之意見
    後，依刑事訴訟法第273 條之1 第1 項規定，裁定進行簡式
    審判程序，合先敘明。
二、上揭事實業據被告黃文澧於本院審理中供認不諱，核與證人
    即被害人7-11超商店員蘇峰立、7-11超商店長甲○○、萊爾
    富超商店員陳俊廷、萊爾富超商店長乙○○於警詢中陳述失
    竊情節相符，並有7-11超商監視錄影器翻拍照片及指認照片
    共5 幀在卷可按，核與被告自白相符，是本件事證明確，被
    告犯行堪以認定。
三、核被告黃文澧所為，均係犯刑法第320 條第1 項之竊盜罪。
    被告黃文澧分別與「阿文」、「阿家」間就上開竊盜犯行，
    有犯意聯絡及行為分擔，均為共同正犯。查被告黃文澧前於
    93年間因搶奪案件，經臺灣高雄地方法院以93年度簡字第
    1338號判處有期徒刑6 月，緩刑2 年確定；又於同年間因施
    用毒品案件，經本院以93年度簡上字第126 號判處有期徒刑
    6 月確定；再於同年間因竊盜案件，經臺灣高等法院高雄分
    院以93年度上訴字第1334號判處有期徒刑1 年2 月確定；上
    開搶奪罪，嗣經臺灣高雄地方法院以94年度撤緩字第27號裁
    定撤銷緩刑宣告，與上開所犯數罪再經臺灣高等法院高雄分
    院以94年度聲字第77號裁定應執行有期徒刑2 年2 月確定；
    被告遂於94年3 月10日入監執行，嗣於95年6 月14日因縮短
    刑期假釋出監，並付保護管束，迨於96年3 月3 日保護管束
    期滿，假釋未經撤銷以執行完畢論，有臺灣高等法院被告前
    案紀錄表附卷足憑，其於刑之執行完畢後5 年內故意再犯本
    件有期徒刑之2 罪，為累犯，均應依法加重其刑。被告所犯
    上開2 罪間，犯意各別，行為互殊，應予分論併罰。爰審酌
    被告為國小畢業之智識程度，素行非佳（有卷附臺灣高等法
    院被告前案紀錄表可按），正值青壯卻不思正途謀生而下手
    行竊，惟其犯罪所得利益非鉅，犯後坦承犯行，態度尚可及
    檢察官具體求刑等一切情狀，分別量處如主文所示之刑，並
    定其應執行刑。
據上論斷，應依刑事訴訟法第273 條之1 第1 項、第299 條第1
項前段，刑法第28條、第320 條第1 項、第47條第1 項、第51條
第5 款，刑法施行法第1 條之1 ，判決如主文。
本案經檢察官顏珮珊到庭執行職務
中    華    民    國    97    年    8     月    19    日
                  刑事第二庭  法  官  陳海寧
以上正本證明與原本無異。
如不服本判決應於收受本判決送達後10日內向本院提出上訴書狀
，其未敘述上訴理由者，並得於提起上訴後10日內向本院補提理
由書狀（均須按他造當事人之人數附繕本）「切勿逕送上級法院
」
中    華    民    國    97    年    8     月    19    日
                              書記官  馮得弟
附錄本案論罪科刑法條
刑法第320條
意圖為自己或第三人不法之所有，而竊取他人之動產者，為竊盜
罪，處 5 年以下有期徒刑、拘役或 5 百元以下罰金。
意圖為自己或第三人不法之利益，而竊佔他人之不動產者，依前
項之規定處斷。
前二項之未遂犯罰之。


司法院資訊處製作；財團法人民間司法改革基金會備份。
